【裁判字號】    98,易,26
【裁判日期】    980414
【裁判案由】    恐嚇等
【裁判全文】
臺灣基隆地方法院刑事判決                98年度易字第26號
公  訴  人  臺灣基隆地方法院檢察署檢察官
被      告  乙○○
上列被告因恐嚇等案件，經檢察官提起公訴（97年度偵字第5192
號），本院判決如下：
    主    文
乙○○公然侮辱人，處罰金新臺幣仟元，如易服勞役，以新臺
幣壹仟元折算壹日；又以加害財產之事，恐嚇他人致生危害於安
全，處拘役拾伍日，如易科罰金，以新臺幣壹仟元折算壹日。
    犯罪事實
一、乙○○於民國97年12月9日19時20分許，在丙○○所經營位
    於基隆市仁愛區○○○路14巷32號之「梅霞小吃店」前，因
    與「梅霞小吃店」另名服務人員間有感情糾紛，與丙○○發
    生口角爭執，乙○○竟分別基於恐嚇及公然侮辱之犯意，以
    「幹你娘雞歪（臺語）」足以貶損丙○○人格之穢語，公然
    侮辱丙○○，並以「妳若繼續開店我會來亂（臺語）」等加
    害財產之言語，恐嚇丙○○，使丙○○心生畏懼而致生危害
    於安全。經丙○○報警處理，始循線查獲。
二、案經丙○○訴由基隆市警察局第一分局報請臺灣基隆地方法
    院檢察署檢察官偵查起訴。
    理    由
一、按除簡式審判程序、簡易程序及刑事訴訟法第376條第1款、
    第2款所列之罪之案件外，第一審應行合議審判，刑事訴訟
    法第284條之1修正條文定有明文。本件被告乙○○所犯者係
    屬刑事訴訟法第376條第1款所列之罪，依法獨任進行審理程
    序，合先敘明。
二、又按現行刑事訴訟法為保障被告之反對詰問權，排除具有虛
    偽危險性之傳聞證據，以求實體真實之發見，於該法第159
    條第1項明定被告以外之人於審判外之言詞或書面陳述，除
    法律有規定者外，不得作為證據。而刑事訴訟法第159條之1
    至159條之4有傳聞法則之例外規定，且被告以外之人於審判
    外之陳述，雖不符前4條之規定，而經當事人於審判程序同
    意作為證據，法院審酌該言詞陳述或書面陳述作成時之情況
    ，認為適當者，亦得為證據；當事人、代理人或辯護人於法
    院調查證據時，知有第159條第1項不得為證據之情形，而未
    於言詞辯論終結前聲明異議者，視為有前項之同意，刑事訴
    訟法第159條之5定有明文。本件檢察官及被告乙○○並未就
    被告以外之人於審判外之陳述有所爭執，且迄於言詞辯論終
    結前，均未主張有刑事訴訟法第159條第1項不得為證據之情
    形，是應認已同意作為證據，且經本院審酌後，認無不適當
    之情形，應認均有證據能力。
三、訊據被告乙○○固坦承於上開時、地，因與另名服務人員間
    之感情糾紛，與告訴人丙○○發生爭執，而以「幹你娘雞歪
    （臺語）」之言語辱罵告訴人之事實，惟否認有何恐嚇犯行
    ，辯稱「我罵她是因為她騙我，我要去找她店裡的小姐，她
    騙我說那個小姐沒有在那邊工作了，但實際上那個小姐還有
    在那邊工作，但我沒有說如果她開店，要去她店裡繼續亂的
    話」云云。惟查，上開犯罪事實，業據證人甲○○於偵訊及
    本院審理中結證明確，其於本院證稱「被告有於97年12月9
    日當日到店裡，當時被告站在店門口罵，罵『幹你娘雞歪』
    。我聽到被告說『如果你繼續開店，我就會來亂』，但是沒
    有聽到『店不給你開』的話。『如果你繼續開店，我就會來
    亂』是跟『幹你娘雞歪』一起講，一直罵、一直罵，沒有其
    他的動作，只是站在店門口罵。我當時在店內，沒有出來，
    丙○○當時就站在店門口對被告說『你再罵』，都是用台語
    對話，當天丙○○跟被告說『你再罵我就錄起來給警察聽』
    ，之後丙○○跟我說他有錄音，但我沒有看到他有錄音，後
    來是丙○○自己報警」等語，證人甲○○於案發當時雖係「
    梅霞小吃店」員工，但現已離職，與被告及告訴人間已無任
    何利害關係，並無偏袒任何一方或設詞誣攀構陷被告之必要
    ，仍於本院為上開證言；又參酌被告與告訴人丙○○之口角
    紛爭起因，及被告當時情緒激動之狀況，證人甲○○所為上
    開證言應係所親身見聞之事實，當可採信。此外，復有告訴
    人丙○○所提出之錄音帶譯文1份在卷可參，被告空言否認
    未為恐嚇話語，應屬卸責之詞。本件事證明確，被告犯行堪
    以認定。
四、核被告乙○○所為，係犯刑法第309條第1項之公然侮辱罪、
    刑法第305條之恐嚇危害安全罪。被告所犯上開二罪，犯意
    各別，犯罪構成要件不同，應予分論併罰。爰審酌被告犯罪
    之動機僅為細故，雖一再否認犯行，犯後態度不佳，然犯罪
    所生危害尚屬輕微等一切情狀，分別量處如主文所示之刑，
    並諭知易科罰金及易服勞役之折算標準，以資懲儆。
據上論斷，應依刑事訴訟法第299條第1項前段、第284條之1，刑
法第309條第1項、第305條、第41條第1項前段、第42條第3項，
刑法施行法第1條之1前段，判決如主文。
本案經檢察官丁○○到庭執行職務。
中    華    民    國    98    年    4     月    14    日
                  刑事第三庭法    官  陳姵君
以上正本證明與原本無異。
如不服本判決應於收受本判決後10日內向本院提出上訴書狀，其
未敘述上訴理由者，並得於提起上訴後10日內向本院補提理由書
狀（均須按他造當事人之人數附繕本）「切勿逕送上級法院」。
中    華    民    國    98    年    4     月    14    日
                            書 記 官  王佩珠
附錄：
刑法第309條第1項（公然侮辱罪）：
公然侮辱人者，處拘役或3百元以下罰金。
（罰金部份業經刑法施行法第一條之一第二項前段提高30倍為新
台幣9千元）
刑法第305條（恐嚇危害安全罪）：
以加害生命、身體、自由、名譽、財產之事，恐嚇他人致生危害
於安全者，處2年以下有期徒刑、拘役或3百元以下罰金。
（罰金部份業經刑法施行法第一條之一第二項前段提高30倍為新
台幣9千元）


司法院資訊處製作；財團法人民間司法改革基金會備份。
